【裁判字號】    98,上訴,461
【裁判日期】    980430
【裁判案由】    毒品危害防制條例
【裁判全文】
臺灣高等法院臺南分院刑事判決         98年度上訴字第461號
上  訴  人
即  被  告  甲○○
                    現另案於臺灣台南監獄臺南分監執行
上列上訴人因違反毒品危害防制條例案件，不服臺灣臺南地方法
院98年度訴字第128號中華民國98年3月24日第一審判決（起訴案
號：臺灣臺南地方法院檢察署98年度毒偵字第8號），提起上訴
，本院判決如下：
    主  文
上訴駁回。
    理  由
一、按上訴書狀應敘述具體理由；上訴書狀未敘述上訴理由者，
    應於上訴期間屆滿後二十日內補提理由書於原審法院。逾期
    未補提者，原審法院應定期間先命補正，刑事訴訟法第三百
    六十一條第二項、第三項定有明文。而第二審法院認為上訴
    書狀未敘述理由，應以判決駁回之。但其情形可以補正而未
    經原審法院命其補正者，審判長應定期間先命補正，此觀同
    法第三百六十七條規定甚明。又所謂具體理由，必係依據卷
    內既有訴訟資料或提出新事證，指摘或表明第一審判決有何
    採證認事、用法或量刑等足以影響判決本旨之不當或違法，
    而構成應予撤銷之具體事由，始克當之（例如：依憑證據法
    則具體指出所採證據何以不具證據能力，或依憑卷證資料，
    明確指出所為證據證明力之判斷如何違背經驗、論理法則）
    ；倘僅泛言原判決認定事實錯誤、違背法令、量刑失之過重
    或輕縱，而未依上揭意旨指出具體事由，或形式上雖已指出
    具體事由，然該事由縱使屬實，亦不足以認為原判決有何不
    當或違法者（例如：對不具有調查必要性之證據，法院未依
    聲請調查亦未說明理由，或援用證據不當，但除去該證據仍
    應為同一事實之認定），皆難謂係具體理由（參酌最高法院
    九十七年度台上字第八九二號判決意旨）。又上訴理由之具
    體與否，係屬第二審法院審查範圍，不在法院命補正之列，
    是上訴書狀如已敘述理由，無論其具體與否，即無待補提理
    由書或命補正，法院辦理刑事訴訟案件應行注意事項第一六
    二條亦有明文。是上訴之法律上程式，為應以上訴書狀，就
    不服之判決為具體指摘，並向原審法院提出，始合乎上訴法
    律上程式。次按第二審法院認為上訴有刑事訴訟法第三百六
    十二條前段情形者（即上訴不合法律上之程式），應以判決
    駁回之，刑事訴訟法第三百六十七條前段亦有明文。
二、本件上訴人即被告甲○○不服原判決，提起上訴，其上訴理
    由略謂：「…臺灣臺南地方法院98年度訴字第128號刑事判
    決，對被告之證詞漏而不採，顯有量刑過重，為此殊難令被
    告甘服…」等語。查，上訴人雖已敘述上訴理由，惟原判決
    經調查相關證據後，已依上訴人於九十七年十二月十二日被
    查獲後，同意採集尿液、尿液檢驗結果有嗎啡反應，有詮昕
    科技股份有限公司九十七年十二月二十三日出具之濫用藥物
    尿液檢驗報告及年籍對照表各一件在卷可稽，（見南市警三
    偵字第09743037080號卷第4至第5頁、臺南地方法院檢察署
    98年度毒偵字第8號卷第10頁），復有扣案之海洛因一包在
    卷可按（見臺南地方法院檢察署98年度毒偵字第8號卷第11
    頁），及上訴人於原審審理時坦承犯行（見原審卷第26 頁
    、29-30頁），認定上訴人自白屬實。茲上訴理由所述原審
    對被告之證詞漏而不採，顯與卷內卷證資料所示事實不符。
    再者，上訴人僅陳稱原判決就其證詞漏而不採，並未具體指
    明原判決疏漏之處為何，逕主張量刑顯有過重，是上訴人未
    依卷內既有之訴訟資料或提出新事證，指摘原審判決有何不
    當或違法之處甚明，構成應予撤銷之具體理由。職是，本件
    被告上訴，未敘述具體理由，應可認定。揆之前揭規定，
    本件被告上訴不合法律上之程式，自應予駁回，且依刑事訴
    訟法第三百七十二條規定，不經言詞辯論，逕行判決。
據上論斷，應依刑事訴訟法第三百六十七條前段、第三百七十二
條，判決如主文。
中    華    民    國    98    年    4     月    30    日
                  刑事第二庭    審判長法  官    葉居正
                                      法  官    洪碧雀
                                      法  官    吳勇輝
以上正本證明與原本無異。
如不服本判決應於收受送達後10日內向本院提出上訴書狀，其未
敘述上訴理由者，並得於提起上訴後10日內向本院補提理由書（
均須按他造當事人之人數附繕本）「切勿逕送上級法院」。
                                      書記官    李良倩
中    華    民    國    98    年    5     月    1     日
附錄：本判決論罪科刑法條：
毒品危害防制條例第10條：
施用第一級毒品者，處6月以上5年以下有期徒刑。


司法院資訊處製作；財團法人民間司法改革基金會備份。
